臺灣臺北地方法院交通事件裁定　　　 100年度交聲字第1192號
原處分機關　臺北市交通事件裁決所
異議人即
受處分人　　徐武弘
上列受分人因違反道路交通管理處罰條例案件，對於台北市交通
事件裁決所100 年2 月15日所為之處分（原處分：北市裁罰字第
裁22-VP0000000號），聲明異議，本院裁定如下：
    主  文
異議駁回。
    理  由
一、原處分意旨略以：本件異議人即受處分人（下稱受處分人）
    徐武弘於民國99年11月30日下午4 時8 分許，駕駛其車牌號
    碼7328-FD 自用小客車行經台26線13公里南下處時（海口路
    段，本段限速70公里/ 每小時），因行車時速達81公里，經
    屏東縣政府警察局恆春分局以雷射測速儀器採證其駕車有「
    限速70公里，經測速時速81公里，超速11公里未滿20公里」
    之違規行為，而依道路交通管理處罰條例第40條規定，逕行
    舉發，嗣受處分人於應到案日期前提出申訴，經原處分機關
    臺北市交通事件裁決所函原舉發機關調查結果，仍認受處分
    人上開違規事實無訛，而依道路交通管理處罰條例第40條、
    第63條第1 項規定，於100 年2 月15日，以北市裁罰字第裁
    22-VP0000000號裁決書裁處受處分人罰鍰新臺幣（下同）1,
    600 元。
二、聲明異議意旨略以：伊當時駕車限定在75公里時速，當時車
    速將達80公里時，即減速，當時確在79公里時速時減速，確
    實未超過80公里，且屏東縣政府警察局恆春分局函示該雷射
    測速儀有+2Km/H的誤差，則扣除誤差時，實際行車速度為79
    公里，則不必受罰，為此，聲明異議云云。
三、按行車速度，依速限標誌或標線之規定，道路交通安全規則
    第93條第1 項定有明文，如汽車駕駛人，行車速度，超過規
    定之最高時速，處1,200 元以上2,400 元以下罰鍰，並記違
    規點數1 點，道路交通管理處罰條例第40條、第63條第1 項
    第1 款定有明文。
四、經查：受處分人於前揭時間駕車行經上址時，經警以雷射測
    速儀測定其行車時速81公里，因該段限速時速70公里，受處
    分人超速11公里，乃逕行舉發該違規行為，此有受處分人前
    揭時地違規時之採證照片2 張、舉發違反道路交通管理事件
    通知單通知聯、上開裁決書、屏東縣政府警察局恆春分局10
    0 年1 月10日恆警交字第1000000461號函、雷射測速儀檢定
    合格證書各1 紙在卷可參，受處分人前揭違規事實至明。至
    於受處分人辯稱依前揭恆春分局函示意旨而扣除儀器誤差+2
    Km /H 後，則不必受罰云云，惟該段既已限速70Km /H ，縱
    如受處分人所言扣除雷射測速儀之誤差值後，受處分人之行
    車時速仍超過限速標準（限速70Km /H ），況且依受處分人
    前揭辯稱之內容，可知受處分人業已自承當時行車確有超過
    限速限速70Km /H 之情，縱其辯稱扣除時速後未超過80公里
    ，仍無解於其確有上開違規行為之事。
五、綜上，受處分人確有於前揭時間駕車行經上址有超過限速70
    Km /H 之違規事實無訛。原處分機關依道路交通管理處罰條
    例第40條、第63條第1 項第1 款、違反道路交通管理事件統
    一裁罰基準及處理細則第41條、第43條、第44條、第67條規
    定，裁處受處分人罰鍰1600元，核無違誤。受處分人異議無
    理由，應予駁回。
六、爰依道路交通案件處理辦法第18條，裁定如主文。
中    華    民    國   100    年    6     月    30    日
                  交通法庭法  官   葉藍鸚
以上正本證明與原本無異。
如不服本裁定，應於裁定送達後5日內向本院提出抗告狀。
                          書記官   黃芝凌
中    華    民    國   100    年    6     月    30    日